臺灣臺中地方法院宣示判決筆錄　　　　　　　　　　　　九十四年訴字第九四０號
　　公　訴　人　臺灣臺中地方法院檢察署檢察官
　　被　　　告　乙○○
　　選任辯護人　涂國慶律師
右列被告因偽造文書案件，經檢察官提起公訴（九十三年度偵字第一四一一二號），
於中華民國九十四年六月十六日下午四時零分在本院刑事第十四法庭宣示判決，出席
職員如左：
審判長起立朗讀判決主文、犯罪事實要旨、處罰條文，及告以上訴限制、期間並提出
上訴狀之法院，且諭知記載其內容：
一、主  文：
    乙○○行使偽造私文書，足以生損害於他人，處有期徒刑貳月，如易科罰金，以
    參佰元折算壹日，緩刑伍年。發票人「靖松實業有限公司」、發票日民國九十三
    年四月三十日、付款人日盛國際商業銀行北桃園分行、票號為0000000號
    、面額新臺幣二百零八萬元之支票背面偽造之「甲○○」署名壹枚沒收。
二、犯罪事實要旨：
    乙○○於民國九十三年初時，個人經濟狀況不佳，在外積欠高額債務，若再借貸
    ，顯無能力清償，其為交割股票及償還地下錢莊欠款，竟意圖為自己不法所有之
    概括犯意，於同年四月二日，在臺中市○○路一三一號，向悅陞科技股份有限公
    司（下稱悅陞公司）負責人丙○○佯稱：其在「廣鎵公司」業務做得很好，待辭
    掉任職之「廣鎵公司」工作後，將與悅陞公司合作販賣ＬＥＤ晶體云云，使丙○○信以為真而陷於錯誤，先交付新臺幣（下同）六十四萬四千元之支票一紙予乙○○，作為購買ＬＥＤ晶體之貨款；再於同日，乙○○持發票人為「靖松實業有
    限公司」、發票日為九十三年四月三十日、付款人為日盛國際商業銀行北桃園分
    行、票號為0000000、面額為二百零八萬元之支票一張，並在支票背面偽
    造其妻甲○○（另經檢察官不起訴處分）之簽名，及簽上自己姓名，以此支票作
    為擔保而交付丙○○行使之，使丙○○陷於錯誤，續允其調現二百萬元，並於同
    年月七日匯款至乙○○的帳戶內，足生損害於甲○○、丙○○。詎乙○○取得上
    揭六十四萬四千元之支票後，即持向當舖調現交割股票；及將取得之二百萬元償
    還積欠錢莊借款。
三、處罰條文：
    刑法第二百十六條、第二百十條、第三百三十九條第一項、第五十五條、第四十
    一條第一項前段、第七十四條第一款、第二百十九條，罰金罰鍰提高標準條例第
    一條前段、第二條。
四、附記事項：
    乙○○應履行附件臺中市南屯區調解委員會調解筆錄所載內容。
五、另移送併辦部分（九十四年度偵字第四一００號）：
    被告乙○○於九十三年十月間，在臺中市○○區○○路嶺東技術學院前，將其於
    國泰世華銀行中港分行開立之帳號000000000000號帳戶以二千元之
    代價租與姓名、年籍不詳之成年男子，並連同交付存摺、提款卡。嗣有被害人林
    秀純遭他人以假借辦貸款名義詐騙，進而匯款至前揭帳戶內共計六萬六千五百元
    ，因認被告涉犯刑法第三百三十九條第一項詐欺取財罪之幫助犯云云。訊據被告
    乙○○固坦承有於九十三年十月下旬以二千元之代價出租帳戶之事實，矢口否認
    有何幫助詐欺之犯行，辯稱其因生活困難，看到報紙廣告詢問，對方說是公司避
    稅用，其相信對方方才交付帳戶云云。經查：本件起訴詐欺、行使偽造文書部分
    係九十三年四月二日所為，而有關出租帳戶幫助詐欺取財部分，係九十三年十月
下旬所為，二者時間相差非短，且前者以ＬＥＤ晶體業務及借款等所致之詐欺、
    偽造文書之犯行，後者係出租帳戶與他人幫助詐欺取財之犯行，二者行為態樣迥
    異，且被告亦堅詞否認有併辦幫助詐欺取財之犯行，是前者起訴部分與後者併辦
    部分顯難認係基於概括犯意所為，並無裁判上一罪關係，併辦部分本院無併予審
    究，且本件協商內容係以檢察官起訴為範圍，就上開移送併辦案卷，應檢還檢察
    官另行處理，附此敘明。
六、協商判決除有刑事訴訟法第四百五十五條之四第一項第一款於本訊問程序終結前
    ，被告撤銷協商合意或檢察官撤回協商聲請者；第二款被告協商之意思非出於自
    由意志者；第四款被告所犯之罪非第四百五十五條之二第一項所定得以聲請協商
    判決者；第六款被告有其他較重之裁判上一罪之犯罪事實者；第七款法院認應諭
    知免刑或免訴、不受理者情形之一，及違反同條第二項「法院應於協商合意範圍
    內為判決；法院為協商判決所科之刑，以宣告緩刑或二年以下有期徒刑、拘役或
    罰金為限」之規定者外，不得上訴。
七、本件如得上訴，而如不服本件判決，得自收受判決送達之日起十日內，向本院提
    出上訴書狀，上訴於第二審法院。
中      華  民      國    九十四    年    六      月    十六        日
                                      臺灣臺中地方法院刑事刑十四庭
                                                        書記官  童貴三
                                                  審判長法  官  陳  葳
右正本證明與原本無異。
如不服本判決，應於判決送達後十日內向本院提出上訴狀，上訴於臺灣高等法院臺中
分院（須附繕本）
                                                        書記官
中      華      民      國    九十四    年    六      月    十六      日
